# 现在 2017 年申报IPO是否还需要提供自查报告

提问人：fanxu7788 时间：2017-02-15 14:23:40
请教陈版及各位网友：《关于做好首次公开发行股票公司 2012 年 度财务报告专项检查工作的通知》现在还执行不？现在 2017 年申报IPO，是否还需要根据前面文件要求同时提交自查报告？

回答人：chenyiwei
现在不再需要在申报时提交完整的财务自查报告，但发行人需按照《中国证监会发行监管部关于组织对首发企业信息披露质量进行抽查的通知》（发行监管函[2014]147号）的规定接受发行部组织的抽查。另外，当初财务自查阶段引入的一些程序，如走访供应商和重要客户等，现已固化为IPO审计中的标准审计程序。